臺灣高等法院臺中分院民事裁定　　　　　100年度抗字第243號
再　抗告人　王尚智
　　　　　　齊榮蘭
　　　　　　王尚義
　　　　　　王月菊
　　　　　　王尚勇
相　對　人　林振弘
上列再抗告人因與相對人間債務人異議之訴事件，對於中華民國
100年6月30日本院所為100年度抗字第243號裁定，提起再抗告，
本院裁定如下：
    主  文
再抗告駁回。
再抗告訴訟費用由再抗告人負擔。
    理  由
一、再抗告意旨略以：
  (一)、民事訴訟法第485條規定：受命法官或受託法官之裁定，
      不得抗告。但其裁定如係受訴法院所為而依法得為抗告者
      ，得向受訴法院提出異議。前項異議，準用對於法院同種
      裁定抗告之規定。受訴法院就異議所為之裁定，得依本編
      之規定抗告。訴訟繫屬於第三審法院者，其受命法官或受
      託法官所為之裁定，得向第三審法院提出異議。不得上訴
      於第三審法院之事件，第二審法院受命法官或受託法官所
      為之裁定，得向受訴法院提出異議。故依法提出異議狀。
  (二)、再抗告人房屋已遭拆除，已無占用相對人土地，已無訴訟
      標的所有之利益，原裁定核定裁判費違反民事訴訟法第7
      7條之1第2項規定，實屬錯誤。
  (三)、原裁定理由以「再抗告人提起本件債務人異議之訴，請求
      撤銷臺灣苗栗地方法院99年度執字第15932號拆屋還地強
      制執行事件之強制執行程序，無非係為排除苗栗市○○○
      段4之23號號土地其上面積127平方公尺之磚木造建物被拆
      除而繼續占有該等部分土地。其訴訟標的為抗告人之異議
      權，而其請求排除強制執行所有之利益，應係系爭房屋未
      遭拆除及占有系爭土地所得受之客觀利益，前者應為系爭
      房屋之價額即其課稅現值，後者則為可能獲得相當於租金
      之利益。」，惟依臺灣苗栗地方法院100年度訴字第9號判
      決整理之不爭執事項：3.「系爭確定判決業經本院99年度
      司執字第15932號強制執行事件於民國（下同）100年1月
      17日執行完畢」。故再抗告人房屋已遭拆除而無繼續占有
      該等部分土地，證明原裁定核定裁判費之理由矛盾，自有
      未合，是請求重新計算核定裁判費，並退回本件第一、二
      審超收裁判費云云。
二、按不得上訴於第三審法院之事件，其第二審法院所為裁定，
    不得抗告，民事訴訟法第484條第1項前段規定甚明。次按對
    於財產權訴訟之第二審判決，如因上訴所得受之利益，不逾
    新臺幣（下同）100萬元者，不得上訴。前項所定數額，司
    法院得因情勢需要，以命令減至50萬元，或增至100萬元。
    計算上訴利益，準用關於計算訴訟標的價額之規定。民事訴
    訟法第77之1條、第466條分別定有明文。嗣司法院因情勢需
    要，以91年1月29日（91）院台廳民一字第03075號函將上訴
    第三審之利益額數提高為150萬元，並訂於91年2月8日起實
    施。而此項規定，495條之1第2項亦定有明文。第按「受命
    法官或受託法官之裁定，雖不得抗告，如有不服，仍得向受
    訴法院提出異議，民事訴訟法第485條第1項固定有明文，惟
    依該條項提出異議者，須係對受命法官或受託法官之裁定，
    且該裁定如係受訴法院所為，而依法得為抗告者，始得提出
    。反之，其裁定如係受訴法院所為，即無許對之提出異議之
    餘地。本件抗告人係對於台灣高等法院台中分院91年1月24
    日90年度抗字第1596號裁定提出異議。惟查上開裁定係屬受
    訴法院以合議庭所為之裁定，而非受命法官或受託法官所為
    之裁定，且該裁定依法不得抗告，揆諸首開說明，抗告人提
    起本件異議，核與民事訴訟法第485條第1項規定不符」（參
    照最高法院91年度台抗字第433號裁定意旨）。
三、經查：
    再抗告人提起本件債務人異議之訴，請求撤銷臺灣苗栗地方
    法院99年度執字第15932號拆屋還地強制執行事件之強制執
    行程序，原法院核定其上訴之訴訟標的價額應與第一審同為
    777,420元，並以裁定命再抗告人補繳上訴費用12,720元，
    其對該裁定聲明不服，提起抗告，經本院於100年6月30日以
    其抗告無理由，裁定駁回。查上訴之訴訟標的價額經核為7
    77,420元，揆諸前揭說明，再抗告人之上訴利益未逾民事訴
    訟法第466條所規定150萬元之金額，準此，本件係屬不得再
    為抗告案件。既不得再為抗告，則再抗告人提起再抗告，顯
    不合法，應予駁回。至雖再抗告人誤依民事訴訟法第485條
    規定提起異議，惟本院100年6月30日裁定，係以合議庭所為
    之裁定，而非受命法官或受託法官所為之裁定，揆諸前揭說
    明，抗告人提起本件異議，與民事訴訟法第485條規定不符
    ，其異議視為已提起再抗告，併予明。
四、據上論結，本件再抗告為不合法，應依民事訴訟法第495條
    之1第1項、第442條第1項、第95條、第78條、第85條第1項
    前段，裁定如主文。
中    華    民    國   100    年    7     月    29    日
                民事第一庭    審判長法  官  吳火川
                                    法  官  陳繼先
                                    法  官  胡景彬
以上正本係照原本作成。
不得抗告。
                                    書記官  劉建智
中    華    民    國   100    年    8     月    1     日
                                                      Ｓ